臺灣高雄地方法院刑事判決　　　　　　　　　　　　九十一年度交簡上字第七九號
　　上　訴　人　甲○○
　　即　被　告
右列被告因公共危險案件，不服臺灣高雄地方法院交通法庭九十一年度雄交簡字第八
四六號中華民國九十一年六月二十八日第一審簡易判決（聲請簡易判決處刑書案號：
臺灣高雄地方法院檢察署九十一年度偵字第一００八七號），提起上訴，本院判決如
左：
    主  文
上訴駁回。
    事  實
一、甲○○自民國九十一年四月二十八日下午十時許開始到翌日〔即二十九日〕凌晨
    四十分許，在高雄市○○路○○路邊攤與友人一同飲用啤酒，於飲酒後平衡感、
    言詞能力、定向力及感覺能力均已有所障礙，顯已無法安全駕駛動力交通工具之
    情形下，猶不顧影響參與道路交通公眾之安全，猶貿然騎乘車車牌號碼：ＷＣＮ
    －二三八號輕型機車，沿高雄市○○路，由東向西方向行駛，於四月二十九日零
    時四十八分許，途經高雄市○○區○○路與民權路口，因其蛇行且車身搖擺不定
    而遭警攔檢，並施以酒精測試器測得甲○○呼氣所含酒精濃度高達每公升一點二
    五毫克而查獲。
    理  由
一、訊據被告即上訴人甲○○固坦承於前揭時、地服用酒類後騎乘機車行經前開處所
    ，並經警測試吐氣中之酒精濃度達每公升一點二五毫克等情不諱，惟矢口否認有
    何服用酒類不能安全駕駛動力交通工具之情形，辯稱︰伊雖於服用酒類後騎乘機
    車時，但伊之意識很清楚，且有遵守交通規則，並沒有醉，伊是停紅燈時，警察
    經過把伊攔下來云云。按據醫學文獻所知，酒精對人體造成之影響，於呼氣時酒
    精濃度達每公升零點二五毫克（約合體內血液中酒精濃度五○ＭＧ＼ＤＬ或零點
    零五％）即會輕度中毒，造成輕度協調功能降低；呼氣酒精濃度達每公升零點五
    毫克時（約合體內血液中酒精濃度一○○ＭＧ＼ＤＬ或零點一％）屬輕到中度中
    毒症狀，出現反應較慢、感覺減低、影響駕駛之狀況；呼氣酒精濃度達每公升零
    點七五毫克（約合體內血液中酒精濃度一五○ＭＧ＼ＤＬ或零點一五％）時出現
    思考改變、個性行為改變等中毒症狀；又飲酒後一小時許，其體內血液酒精濃度
    可達最高，此有行政院國軍退除役官兵輔導委員會臺北榮民總醫院八十八年八月
    五日（八八）北總內字第二六八六八號函文可據。並據醫學研究所呈，行為人服
    用酒類後，如其吐氣中之酒精濃度達每公升零點五毫克時，會產生反應較慢、感
    覺減低並影響駕駛之行為狀態，如達於零點七五毫克時，則會有思考、個性行為
    均改變之行為狀態，且於飲酒後，與駕駛能力有關者為︰１、對於移動景物之追
    蹤能力，２、眼睛經強光照射後恢復視力之能力，及３、駕駛者監視四周之注意
    力，此三種能力在夜間駕車尤為重要，並因許多人因飲酒後沒有可自覺之生理反
    應，以致腦部功能缺損而仍不自知故照常駕駛動力交通工具，此即為許多酒後駕
    車造成意外事故主因之一。而本案被告為警查獲時其吐氣所含酒精成份測試高達
    一‧二五毫克，且其經警測試觀察結果，認其「駕駛有蛇行」、「車身搖擺不定
    」、「呆滯木僵、多話」等情，有現場警員所製作之測試觀察紀錄表一紙在卷足
    稽，且被告自承伊是等紅燈時被經過員警欄檢下來，顯徵被告確有駕駛蛇行及車
    身搖擺不定之情事，才會為途經之員警欄下，益足顯已達不能安全駕駛之酒醉狀
    態。此外，尚有酒精濃度測試單、高雄縣警察局舉發違反道路交通管理事件通知
    單、道路交通事故調查紀錄表各一紙在卷可佐，足認其已達於不能安全駕駛動力
    交通工具之情狀，本件事證已明確，被告犯行已堪認定。
三、核被告所為，係犯刑法第一百八十五條之三服用酒類不能安全駕駛動力交通工具
    而駕駛罪。原審適用刑法第一百八十五條之三、第四十一條第一項、罰金罰鍰提
    高標準條例第二條，量處上訴人拘役四十五日，並諭知易科罰金之折算標準，認
    事用法並無不當，量刑亦屬妥適。並按駕駛者飲酒後駕駛動力交通工具，會降低
    對光線之適應能力，削弱其對於路況及車前狀況辨識之正確性，亦使神經反應遲
    鈍，致使駕駛人無法適切地操控車輛，因此酒後駕車在道路上行駛，對一般往來
    之公眾及駕駛人自身皆具有高度危險性，此為智識健全之人所可認識者，酒後不
    應駕車之觀念，復已透過教育、宣導及各類媒體廣為介紹傳達各界週知，被告對
    於酒後不能駕車，及酒醉駕車之危險性，實難諉為不知，詎被告猶於酒後不能安
    全駕駛之狀態下駕車，忽視他人生命、財產安全，為一時之便而騎乘機車行駛，
    原審雖未予宣告緩刑，亦無不當。上訴意旨猶執前開辯詞，提起上訴，指摘原判
    決不當，非有理由，應予駁回。
據上論斷，應依刑事訴訟法第四百五十五條之一第一項、第三項、第三百六十八條，
判決如主文。
本案經檢察官沈志成到庭執行職務。
中      華      民      國    九十一    年      十      月    二十一    日
                        臺灣高雄地方法院交通法庭
                            審判長  法  官  黃建榮
                                    法  官  楊宗翰
                                    法  官  陳銘珠
右正本證明與原本無異。
本判決不得上訴。
                                    書記官  謝群育
中      華      民      國    九十一    年      十      月    二十一    日
